【裁判字號】    97,交聲,454
【裁判日期】    970418
【裁判案由】    聲明異議
【裁判全文】
臺灣彰化地方法院交通事件裁定         97年度交聲字第454號
原處分機關  交通部公路總局臺中區監理所彰化監理站
異  議  人
即受處分人  乙○○
送達代收人  甲○○
上列受處分人因違反道路交通管理處罰條例事件，對於交通部公
路總局臺北區監理所於中華民國97年 2月26日所為之彰監四字第
裁64-CG0000000號所為之處分（原舉發案號：臺北縣政府警察局
北縣警交字第CG0000000號），聲明異議，本院裁定如下：
    主  文
異議駁回。
    理  由
一、原處分意旨略以：本件原處分機關係以受處分人即異議人乙
    ○○於民國（下同）96年12月15日00時42分許，騎乘車牌號
    碼LJ9- 320號重機車，行經臺北縣深坑鄉阿柔村公館後8之1
    號時，因「汽車駕駛人行車速度，超過規定之最高時速未滿
    20公里」之違規行為，由臺北縣政府警察局依科學儀器採證
    後，乃依道路交通管理處罰條例第40條之規定，逕行舉發，
    爰依道路交通管理處罰條例第40條之規定，裁處異議人罰鍰
    新臺幣（下同）1200元，並依同條例第63條第1項第1款（裁
    決書漏引第1款）之規定，記違規點數1點。
二、異議意旨略以：警方所使用舉發之感應式線圈測速器並未通
    過經濟部標檢局檢測合格，僅以引進感應式線圈測速器的廠
    商以荷蘭民間認定書作為憑證，證據力實為薄弱，且警政署
    也已於97年 1月17日聲明應停用此種測速舉發方式，則之前
    之非法舉發，其認事用法、在法律上應為無效云云，爰依法
    聲明異議，請求撤銷原處分。
三、按行車速度，依標誌或標線之規定，無標誌或標線者，在市
    區道路，時速不得超過50公里，在郊外道路時速不得超過60
    公里。但在未劃設車道線或行車分向線之道路，市區時速不
    得超過30公里，郊外時速不得超過40公里，道路交通安全規
    則第93條第1 款定有明文。又汽車駕駛人，行車速度，超過
    規定之最高時速，處1200元以上2400元以下罰鍰，道路交通
    管理處罰條例第40條亦有明文。再者，汽車駕駛人有第40條
    之情形者，除依原條款處罰鍰外，並予記違規點數 1點，同
    條例第63條第1項第1款規定甚明。
四、經查：
  (一)本件原處分機關係以異議人於96年12月15日00時42分許，騎
    乘車牌號碼LJ9- 320號重機車，行經臺北縣深坑鄉阿柔村公
    館後8之1號時，因「超過規定之最高時速未滿20公里」之違
    規行為，經警依採證照片逕行舉發之事實，此有聲明異議狀
    、違規查詢報表、交通部公路總局臺中區監理所彰化監理站
    97年 2月26日彰監四字第裁64-CG0000000號違反道路交通管
    理事件裁決書影本各1紙附卷可稽。
  (二)又異議人固不否認其於上開時間騎乘前述重機車於上揭路段
    之事實，惟辯稱：警方所使用舉發之測速器並未通過經濟部
    標檢局檢測合格，應屬舉發無效云云置辯。然本件違規路段
    即臺北縣深坑鄉阿柔村公館後8之1號旁（往深坑方向）前道
    路所裝設之微電腦闖紅燈暨自動測速照相儀器，係配合路面
    埋設感應圈同時運作，於違規車輛駛壓過感應始能啟動拍攝
    照片，並以感應線圈間之距離，測得違規車輛當時所行駛之
    速率，再經儀器電腦判讀後予以採證照相。該微電腦闖紅燈
    暨自動測速照相儀器係經荷蘭測量局檢驗合格，且其檢驗報
    告合格證書亦經臺灣臺北地方法院公證等情，有臺北縣政府
    警察局97年2月19日北縣警交字第0970016214號函1紙在卷可
    憑。是以該微電腦闖紅燈暨自動測速照相儀器雖因我國經濟
    部標準檢驗局目前尚無測速照相儀器之檢定技術，致無異議
    人所稱之合格標證，惟該測速照相儀器係國外先進科學儀器
    ，其經荷蘭檢驗合格文件之譯本亦業經我國法院所屬公證人
    公證在案，其功能之準確性當無疑義。
  (三)異議人僅以前詞置辯，未能提出有利自己之佐證，本院復查
    無何證據足認警方拍攝照片有捏造事實，而違法舉發之情事
    ，異議人於上揭時地，騎乘前開重機車確有行車速度超過規
    定之最高速度60公里之事實，應堪認定，異議人上揭辯解，
    自無足採。
五、綜上所述，本件原處分機關爰引首揭規定所為之處分，於法
    並無不合，異議人聲明異議為無理由，應予駁回。
據上論斷，應依道路交通案件處理辦法第19條，裁定如主文。
中    華    民    國    97    年    4    月    18    日
                           交通法庭  法  官   姚銘鴻
以上正本證明與原本無異。
如不服本裁定，應於裁定送達後5日內向本院提出抗告狀 (須附
繕本 )。
中    華    民    國    97    年    4     月    18    日
                                      書記官  郭佳雯


司法院資訊處製作；財團法人民間司法改革基金會備份。
